【裁判字號】    97,審抗,209
【裁判日期】    980109
【裁判案由】    本票裁定
【裁判全文】
臺灣臺北地方法院民事裁定             97年度審抗字第209號
抗  告  人  財團法人臺北縣私立真光教養院
法定代理人  胡力生
相  對  人  甲○○
上列當事人間聲請本票准許強制執行事件，抗告人對於民國97年
9月23日本院97年度票字第27237號裁定提起抗告，本院裁定如下
：
    主  文
抗告駁回。
抗告費用新臺幣壹仟元由抗告人負擔。
    理  由
一按判決如有誤寫、誤算或其他類此之顯然錯誤者，法院得隨時
  以裁定更正之，民事訴訟法第232條第1項定有明文。此項規定
  於非訟事件之抗告準用之，此觀非訟事件法第36條第3 項即明
  。而所謂顯然錯誤，乃指判決中所表示者與法院本來之意思顯
  然不符者而言，最高法院著有41年台抗字第66號判例可資參照
  。
二本件抗告意旨略以：
  (一)已故訴外人牟靈慧原為伊之董事長，因身體不適，於民國96
    年12月5 日向伊遞出辭呈，伊並於同年月19日召開第10屆第
    13次董事會會議，經董事過半數同意通過由胡力生代理董事
    長職務，並經主管機關臺北縣政府社會局（下稱社會局）以
    北社障字第0960849561號函准予備查。嗣伊於97年1月13 日
    召開第10屆第14次及第11屆第1 次董事會會議決議選任胡力
    生為第11屆董事長，且對於第三人乙○○不予續聘為董事，
    故自96年12月19日起，胡力生係伊之法定代理人無疑。
  (二)詎乙○○偽造不實之第10屆第15次會議記錄，自稱董事長並
    將偽造會議記錄送交社會局備查，社會局知該會議紀錄係偽
    造，遲未發備查函予伊。嗣伊對乙○○提起偽造有價證券及
    偽造文書之告訴，現由臺灣板橋地方法院檢察署偵辦中。
  (三)相對人雖提出授權公證書、會議記錄等文件欲證明乙○○為
    伊之法定代理人，惟其所提出文件上之印鑑與伊登記於鈞院
    之印鑑章明顯不同。又系爭公證書之公證人馬有敏於97年4
    月21日表示，乙○○曾於同年月18日偕同牟靈慧辦理授權書
    公證在案，既授權人牟靈慧已死亡，授權原因消滅，委任關
    係當然終止，公證書自不應再持之使用。又社會局亦於97年
    3月10日以北府社障字第0970117025號函表示依民法第27 條
    第1 項規定，法人事務之執行，取決於全體董事過半數之同
    意，故就牟靈慧以授權書方式授權乙○○代理董事長乙節，
    不予備查。故乙○○於97年2 月18日之公證內容未得董事會
    同意，即非合法，自非伊之董事長。
  (四)另就臺灣板橋地方法院檢察署刑事傳票、鈞院新店簡易庭97
    年度店簡字第623號開庭通知書、97年度店小字第456號小額
    民事判決、97年度全聲字第442號、第580號裁定，上開裁定
    及判決均以胡力生為伊之法定代理人；又向主管機關社會局
    行文亦以「董事長胡力生」之名義為之，並得社會局之函覆
    。綜上，足證胡力生確為伊之法定代理人無疑。爰依法提起
    抗告，請求廢棄原裁定，並將伊法定代理人部分更正為胡力
    生等語。
三經查：相對人係於97年7 月25日以其持有抗告人與第三人乙○
  ○共同簽發之本票，屆期提示未獲付款為由，向原審聲請就該
  本票為准予強制執行之裁定，原審嗣於同年8月1日裁定命相對
  人補正財團法人台北縣私立真光教養院之設立登記資料及相關
  文件，以釋明該財團法人正確法定代理人之姓名及住所，相對
  人於同年8 月12日提出該財團法人之法人登記簿謄本，復於同
  年月29日提出該財團法人董事會第10屆第15次董事會會議記錄
  ，表明該財團法人之法定代理人為乙○○，原審遂於同年9 月
  3 日作成准許就前開本票為強制執行之裁定（下稱系爭本票裁
  定），記載財團法人台北縣私立真光教養院之法定代理人為乙
  ○○。嗣抗告人於同年月17日提出聲請狀，聲請將系爭本票裁
  定上財團法人台北縣私立真光教養院之法定代理人更正為胡力
  生，原審於同年月23日以系爭本票裁定中有關財團法人台北縣
  私立真光教養院法定代理人之記載並無錯誤為由，駁回抗告人
  之聲請。由上足證原審所認定財團法人台北縣私立真光教養院
  之法定代理人，係為乙○○，而非抗告人主張之胡力生，故而
  系爭本票裁定上有關財團法人台北縣私立真光教養院法定代理
  人之記載，實與原審之意思相符，即無錯誤可言。是原審駁回
  抗告人更正該裁定之聲請，於法並無違誤。抗告人就此部分指
  摘原裁定不當，求予廢棄，為無理由，應予駁回。至原審所認
  定之財團法人台北縣私立真光教養院法定代理人為乙○○一節
  ，是否與事實相符，則屬該裁定內容是否適法之問題，尚不得
  以更正裁定之方式救濟之，併予指明。
四據上論結，本件抗告為無理由，爰依非訟事件法第46條、第21
  條第2項、第24條第1項，民事訴訟法第495條之1第1項、第449
  條第1項、第78條，裁定如主文。
中    華    民    國    98    年    1     月    9     日
                  民事第六庭    審判長法  官  劉坤典
                                      法  官  許純芳
                                      法  官  陳婷玉
以上正本係照原本作成
本裁定除以適用法規顯有錯誤為理由，並經本院許可外，不得再
抗告。如提起再抗告，應於收受後10日內委任律師為訴訟代理人
向本院提出再抗告狀。並繳納再抗告費新台幣1,000元。
中    華    民    國    98    年    1     月    9     日
                                      書記官  曾靖雯


司法院資訊處製作；財團法人民間司法改革基金會備份。
